【裁判字號】    89,易,1050
【裁判日期】    890724
【裁判案由】    竊盜
【裁判全文】
臺灣臺中地方法院刑事判決                        八十九年度易字第一五號
    公  訴  人  臺灣臺中地方法院檢察署檢察官
    被      告  丙○○
右列被告因竊盜案件，經檢察官提起公訴（八十九年度偵字第二六六八號）及移送併
案審理（八十九年度偵字第五０三七號)，本院判決如左：
    主  文
丙○○連續攜帶兇器竊盜，累犯，處有期徒刑年陸月。扣案之Ｔ字型鑽子（為Ｔ字
型具塑膠握柄，有約六公分長鐵器，鐵器尾端呈扁平狀）壹支沒收之。
    事  實
一、丙○○前曾於民國七十八年間，因犯懲治盜匪罪條例之強盜罪、恐嚇取財罪，經
    臺灣高等法院臺中分院判處有期徒刑九年、一年六月並經定應執行有期徒刑十年
    確定，於八十三年十二月七日假釋出監，於八十七年二月十九日假釋期滿視為執
    行完畢；後又因毒品危害防制條例、竊盜案件，於八十八年九月十三日、八十八
    年十一月十日再經本院、臺灣高等法院臺中分院判處有期徒刑五月、二年二月確
    定（現因此案在監執行中），猶不知悔改，竟另基於意圖為自己不法所有之概括
    犯意，先於民國八十八年十二月二十二日晚間十時許，在臺中縣清水鎮○○里○○路三十六號附近，取出所攜帶屬其所有客觀上足以對人之生命、身體造成危險
    性之兇器Ｔ字型鑽子（為Ｔ字型具塑膠握柄，有約六公分長鐵器，鐵器尾端呈扁
    平狀）一支，竊取平日由乙○○所駕駛（車主登記為林輝欽所有）之車牌號碼Ｍ
    Ｂ－一七八八號自用小客車一輛，得手後留供己用，後又於八十八年十二月二十
    四日晚間十一時許，在臺中縣神岡鄉○○路豐洲加油站前，再度持上開屬其所有
    客觀上足以對人之生命、身體造成危險性之兇器Ｔ字型鑽子（為Ｔ字型具塑膠握
    柄，有約六公分長鐵器，鐵器尾端呈扁平狀）一支，竊取丁○○所有之車牌號碼
    Ｂ六－四四五八號自用小客車一輛，得手後亦留供己用，嗣於八十八年十二月二
    十七日晚間十時五十分許，適丙○○駕駛上竊得之車牌號碼Ｂ六－四四五八號自
    小客車，行經臺中縣神岡鄉○○路七十九巷口時為警當場查獲，並協同警員前往
    臺中縣豐原市示範公墓旁起出另部車牌號碼ＭＢ－一七八八號自小客車。後丙○○又基於同前之意圖為自己不法所有之概括犯意，於八十九年一月二十六日凌晨
    一時三十分許，途經臺中縣潭子鄉○○路潭秀國中附近公寓樓下，因見不詳姓名
    之人所持有車牌號碼ＪＷＪ－七一九號重型機車一部（該重型機車係甲○○所有
    於八十九年一月二十二日上午八時三十分許，在臺中縣潭子鄉○○路三三０號前
    失竊）停於該處，乃隨手自路旁拾取非屬其所有客觀上足以對人之生命、身體造
    成危險性之兇器粗鐵線（長約十公分）並將尾端搥扁後插入機車電門（後已丟棄
    而未扣案），竊取該部重型機車，得手後並留供己用，迨於八十九年一月三十一
    日晚間十一時十分許，適丙○○騎乘該部機車行經臺中縣神岡鄉○○路七十九巷
    口，為警查獲，並起出該部失竊之重型機車。
二、案經臺中縣警察局豐原分局報請臺灣臺中地方法院檢察署檢察官偵查起訴。
    理  由
一、右揭事實，業據被告丙○○於本院審時均坦承不諱，核與被害人乙○○、丁○○
    甲○○於警訊及本院訊問時所指述之失竊情節相符，並有卷附贓證物領具保管單
    三紙及Ｔ字型鑽子（為Ｔ字型具塑膠握柄，有約六公分長鐵器，鐵器尾端呈扁平
    狀）一支扣案足資佐證，足認被告之自白與事實相符。又被告八十九年一月二十
    六日凌晨一時三十分許在行竊現場所撿起供開啟機車電門用長約十公分並將尾端
    搥扁之粗鐵線及上開Ｔ字型鑽子，在客觀上已足以對他人之生命、身體（如頸部
    、眼睛等）構成威脅，而具有危險性，自均屬兇器無誤，且所謂之攜帶兇器亦不
    以將該兇器自他地攜往行竊地為必要，併予敘明。另刑法竊盜罪之客體，並不以
    竊取他人之所有權為限，凡為他人所持有，縱為不法，亦得為竊盜罪之客體，前
    述甲○○所有之重型機車一部，雖為不詳姓名之人所竊，而為該不詳姓名之人所
    持有中，然被告對之行竊，揆諸前揭說明，則仍有竊盜罪之適用。另被告於竊得
    上開自小客車及機車後均係用以供作交通工具駛用，顯見被告有為自己不所有之
    意圖甚明，本件事證明確，被告犯行洵堪認定。
二、核被告丙○○所為，係犯刑法第三百二十一條第一項第三款之攜帶兇器竊盜罪，
    公訴意旨認應依同法第三百二十條第一項之普通竊盜罪處斷，尚有未洽，惟起訴
    之社會基本事實相同，爰依法變更起訴法條，併予敘明。又公訴人雖未敘及被告
    於八十八年十二月二十二日晚間十時許，在臺中縣清水鎮○○里○○路三十六號
    附近，竊取車牌號碼ＭＢ－一七八八號自用小客車一輛；及於八十八年十二月二
    十四日晚間十一時許，在臺中縣神岡鄉○○路豐洲加油站前，竊取丁○○所有之
    車牌號碼Ｂ六－四四五八號自用小客車一輛之犯行（即移送併為審理之八十九年
    度偵字第五０三七號部分），惟此部分與檢察官起訴部分，有連續犯裁判上一罪
    之關係，為起訴效力所及，本院自得併予審判，附此敘明。次查被告先後三次攜
    帶兇器竊盜之犯行，時間緊接，所犯構成要件相同，顯係基於概括犯意反覆為之
    ，應依連續犯之規定論以一罪，並依法加重其刑。末查被告前曾於七十八年間，
    因犯懲治盜匪罪條例之強盜罪、恐嚇取財罪，經臺灣高等法院臺中分院判處有期
    徒刑九年、一年六月並經定應執行有期徒刑十年確定，於八十三年十二月七日假
    釋出監，於八十七年二月十九日假釋期滿視為執行完畢，有臺灣臺中地方法院檢
    察署刑案資料查註紀錄表一份附卷可稽，被告前受有期徒刑執行完畢，於五年以
    內再犯本件有期徒刑以上之罪，為累犯，應依刑法第四十七條規定遞加重其刑。
    爰審酌被告之素行、犯罪之動機與目的僅為貪圖一時小利、方法、所竊得財物之
    價值、所生危害及犯後坦承犯行態度尚屬良好等一切情狀，量處如主文所示之刑
    ，以資懲儆（公訴人雖對被告具體求刑為強制工作之諭知，然經本院審酌前揭所
    應斟酌之事項，認尚無諭知強制工作之必要，併予敘明）。
三、至扣案之Ｔ字型鑽子（為Ｔ字型具塑膠握柄，有約六公分長鐵器，鐵器尾端呈扁
    平狀）一支，係被告所有，且係供犯罪所用之物，業經被告陳明在卷，爰依刑法
    第三十八條第一項第二款規定宣告沒收。另未扣案之粗鐵線（長約十公分並將尾
    端搥扁），既非屬被告所有，又非違禁物，與沒收之要件不合，爰不予宣告沒收
    ，附此敘明。
據上論斷，應依刑事訴訟法第二百九十九條第一項前段、第三百條，刑法第五十六條
、第三百二十一條第一項第三款、第四十七條、第三十八條第一項第二款，判決如主
文。
本案經檢察官楊萬益到庭執行職務。
中      華      民      國      八十九      年    七    月    二十四    日
                                    臺灣臺中地方法院刑事第四庭
                                        法  官  許  旭  聖
右正本證明與原本無異。
如不服本判決，應於送達後十日內向本院提出上訴狀（須附繕本），上訴於臺灣高等
法院臺中分院。
                                        書記官
中      華      民      國      八十九      年    七    月    二十六    日
附錄本案論罪科刑法條：
刑法第三百二十一條第一項第三款：
犯竊盜罪而有左列情形之一者，處六月以上五年以下有期徒刑：
三  攜帶兇器而犯之者。


司法院資訊處製作；財團法人民間司法改革基金會備份。
